臺灣板橋地方法院刑事判決　　　　　 100年度交易字第1281號
　　　　　　　　　　　　　　　　　 100年度交易字第1306號
公　訴　人　臺灣板橋地方法院檢察署檢察官
被　　　告　楊順吉
上列被告因公共危險案件，經檢察官提起公訴（100 年度偵字第
29319號）及追加起訴（100 年度偵字第30606號），被告於本院
準備程序進行中，就被訴犯罪事實均為有罪之陳述，本院告知簡
式審判程序之旨，並聽取其與公訴人之意見後，經本院裁定進行
簡式審判程序審理後，判決如下：
    主  文
楊順吉服用酒類，不能安全駕駛動力交通工具而駕駛，累犯，處
有期徒刑捌月；又服用酒類，不能安全駕駛動力交通工具而駕駛
，累犯，處有期徒刑捌月。應執行有期徒刑拾月。
    事  實
一、楊順吉前於民90年間因公共危險案件，經本院以90年度板交
    簡字第306 號刑事簡易判決處罰金銀元2 萬元，且得易服勞
    役確定，嗣於90年11月21日罰金繳清執行完畢。復於99年間
    因公共危險案件，經本院以99年度交簡字第848 號刑事簡易
    判決處罰金新臺幣（下同）9 萬元，且得易服勞役確定，及
    以99年度交簡字第2688號刑事簡易判決處有期徒刑2 月，且
    得易科罰金確定，以及以99年度交簡字第3635號刑事簡易判
    決處有期徒刑3 月，且得易科罰金確定，嗣前開二罪刑經本
    院以99年度聲字第4117號刑事裁定定應執行有期徒刑4 月，
    且得易科罰金確定，另因妨害自由案件，經臺灣臺北地方法
    院（下稱臺北地院）以99年度易字第631 號刑事判決處拘役
    20日，且得易科罰金確定，嗣於99年5 月17日起入監接續執
    行前開四罪刑，並於100 年1 月3 日因罰金易服勞役執行完
    畢出監（於本案構成累犯）。又於100 年間因公共危險案件
    ，分別經臺北地院以100 年度審交易字第79號刑事判決處有
    期徒刑5 月，且得易科罰金確定（現在監執行中）。
二、詎其仍不知悔改，明知酒後不得駕駛動力交通工具，竟分別
    基於酒後駕車之犯意，分別為下列(一)、(二)所示之行為：
(一)、於100 年10月28日晚上21時起至翌（29）日凌晨3 時許止，
    在新北市○○區○○路129 號3 樓住處，飲酒後已達酒醉不
    能安全駕駛動力交通工具之程度，猶於同年月29日凌晨3 時
    許，騎乘車牌號碼OYF-461 號普通重型機車行駛，欲前往新
    北市○○區○○路訪友，嗣於同日凌晨3 時10分許，行經新
    北市○○區○○路49巷1 號前為警攔查，並測得其呼氣酒精
    濃度值達每公升1.22毫克，始查悉上情。
(二)、於同年11月6 日晚上22時起至翌（7 ）日凌晨0 時許止，在
    上開住處，飲酒後睡著，於睡醒後仍已達酒醉不能安全駕駛
    動力交通工具之程度，猶於同年月7 日下午3 時許，騎乘上
    開機車行駛，欲前往新北市○○區○○路拜訪同事，嗣於同
    日下午3 時45分許，行經新北市○○區○○路61號前為警攔
    查，並測得其呼氣酒精濃度值達每公升0.91毫克，始查悉上
    情。
三、案經新北市政府警察局永和分局移送臺灣板橋地方法院檢察
    檢察官偵查起訴。
    理  由
壹、程序方面：本件被告楊順吉所犯係死刑、無期徒刑、最輕本
    刑3 年以上有期徒刑以外之罪，其於準備程序就前揭被訴事
    實為有罪之陳述，經法官告知簡式審判程序之旨，並聽取其
    與公訴人之意見後，本院認無不得或不宜改依簡式審判程序
    進行之處，爰依刑事訴訟法第273 條之1 第1 項、第284 條
    之1 之規定，由本院裁定行簡式審判程序，合先敘明。
貳、實體方面：
一、上開事實，業據被告楊順吉迭於警詢、偵訊及本院訊問時自
    白不諱，並有新北市政府警察局舉發違反道路交通管理事件
    通知單3 紙及酒精測定紀錄表、刑法第185 條之3 案件測試
    觀察紀錄表、汽機車駕駛人酒後生理協調平衡檢測紀錄表各
    2 紙在卷可稽。故被告前開上開自白核與事實相符，應堪予
    採信。是本案事證已臻明確，被告犯行洵堪認定，應予依法
    論科。
二、論罪科刑部分：
(一)、被告行為後法律修正之適用：按行為後法律有變更者，適用
    行為時之法律，但行為後之法律有利於行為人者，適用最有
    利於行為人之法律，現行刑法第2 條第1 項定有明文。被告
    行為後，刑法第18 5條之3 業於100 年11月30日修正公佈，
    並於同年12月2 日施行，修正前刑法第185 條之3 原規定：
    「服用毒品、麻醉藥品、酒類或其他相類之物，不能安全駕
    駛動力交通工具而駕駛者，處1 年以下有期徒刑、拘役或科
    或併科15萬元以下罰金。」，修正後刑法第185 條之3 第1
    項則規定：「服用毒品、麻醉藥品、酒類或其他相類之物，
    不能安全駕駛動力交通工具而駕駛者，處2 年以下有期徒刑
    、拘役或科或併科20萬元以下罰金。」，是修正後刑法第18
    5 條之3 第1 項之法定刑提高為有期徒刑2 年，且得併科之
    罰金亦提高為新臺幣20萬元。茲比較修正前後之規定，修正
    後之規定未較修正前有利於被告，依刑法第2 條第1 項前段
    之規定，仍應適用修正前之刑法第185 條之3 規定。
(二)、就事實欄二(一)、(二)所示部分，核被告所為，均係犯修正前刑
    法第185 條之3 服用酒類不能安全駕駛動力交通工具而駕駛
    罪。被告所犯上開二罪，犯意各別、行為互殊、應予分論併
    罰。再查，被告於99年間因公共危險案件，經本院以99年度
    交簡字第848 號刑事簡易判決處罰金9 萬元，且得易服勞役
    確定，及以99年度交簡字第2688號刑事簡易判決處有期徒刑
    2 月，且得易科罰金確定，以及以99年度交簡字第3635號刑
    事簡易判決處有期徒刑3 月，且得易科罰金確定，嗣前開二
    罪刑經本院以99年度聲字第4117號刑事裁定定應執行有期徒
    刑4 月，且得易科罰金確定，另因妨害自由案件，經臺北地
    院以99年度易字第631 號刑事判決處拘役20日，且得易科罰
    金確定，嗣於99年5 月17日起入監接續執行前開四罪刑，並
    於100 年1 月3 日因罰金易服勞役執行完畢出監在案，此有
    臺灣高等法院被告前案紀錄表1 份在卷可憑，是其於受有期
    徒刑執行完畢後5 年內故意再犯有期徒刑以上之前開二罪，
    均為累犯，各應依刑法第47條第1 項之規定，加重其刑。
(三)、爰審酌被告前有多次酒後駕車之科刑紀錄，此有上開前案紀
    錄表可證，是其素行非佳，毫無悔意，竟猶仍再犯本件2 次
    酒後駕車之犯行，顯見其法治觀念及自制力薄弱，且其明知
    酒精成分對人之意識能力具有不良影響，酒後駕車對一般往
    來之公眾及駕駛人自身皆具有高度危險性，既漠視自己安危
    ，尤罔顧公眾安全，竟於酒後呼氣酒精濃度高達每公升1.22
    、0.91毫克，顯然已處於不能安全駕駛動力交通工具之狀態
    ，仍騎乘機車行駛於道路上，對交通安全所生之危害非輕，
    惟其犯後坦承犯行，態度尚可，及幸未造成其他人之身體或
    財產損害，以及其生活狀況、智識程度等一切情狀，分別量
    處如主文所示之刑，並定其應執行之刑，以示懲儆。
據上論斷，應依刑事訴訟法第273 條之1 第1 項、第299 條第 1
項前段，刑法第2 條第1 項前段、（修正前）第185 條之3 、第
47條第1 項、第51條第5 款，刑法施行法第1 條之1 第1 項，判
決如主文。
本案經檢察官莊惠真到庭執行職務。
中    華    民    國   100    年    12    月    30    日
                  刑事第十庭  法  官  饒金鳳
以上正本證明與原本無異。
如不服本判決，應於判決送達後10日內，向本院提出上訴書狀，
且上訴書狀應敘述具體理由，而上訴書狀未敘述上訴理由者，應
於上訴期間（即自收受判決書之翌日起算10日）屆滿後20日內補
提理由書。
                              書記官  許雅琪
中    華    民    國   100    年    12    月    30    日
附錄本案論罪科刑法條：
修正前中華民國刑法第185 條之3 ：
服用毒品、麻醉藥品、酒類或其他相類之物，不能安全駕駛動力
交通工具而駕駛者，處1 年以下有期徒刑、拘役或科或併科15萬
元以下罰金。